【裁判字號】    98,易,168
【裁判日期】    980429
【裁判案由】    竊盜
【裁判全文】
臺灣嘉義地方法院刑事判決               98年度易字第168號
公  訴  人  臺灣嘉義地方法院檢察署檢察官
被      告  乙○○
                    現於臺灣嘉義監獄鹿草分監執行中
被      告  甲○○
                    現於台灣嘉義監獄鹿草分監執行中
上列被告因竊盜案件，經檢察官提起公訴（98年度偵字第2451號
），本院判決如下：
    主  文
乙○○共同犯竊盜罪，累犯，處有期徒刑月，如易科罰金，以
新臺幣壹仟元折算壹日。扣案之自製黏貼捕蠅紙之鐵片工具組（
含繩索）伍個，均沒收。
甲○○共同犯竊盜罪，累犯，處有期徒刑月，如易科罰金，以
新臺幣壹仟元折算壹日。扣案之自製黏貼捕蠅紙之鐵片工具組（
含繩索）伍個，均沒收。
    犯 罪 事 實
一、乙○○前因違反毒品危害防制條例等案件，經本院以93年度
    訴字第470號判決，判決應執行有期徒刑1年確定，經入監執
    行，於民國95年2月12日縮刑期滿執行完畢。甲○○前因施
    用第一級毒品案件，經本院以93年度訴緝字第39號判決判處
    有期徒刑10月確定，復因竊盜案件，經本院以94年度易字第
    29號判決判處有期徒刑10月確定，上開案件嗣經本院裁定視
    為減刑並定執行刑為有期徒刑9月，如易科罰金，以銀元300
    折算1日確定，於96年6月15日縮短刑期假釋出監付保護管束
    ，於96年8月12日保護管束期滿未經撤銷假釋，視為執行完
    畢。詎乙○○與甲○○2人均猶不知悔改，竟意圖為自己不
    法之所有，共同基於竊盜之犯意，由甲○○駕駛車牌號碼
    1107-JJ號自小客車搭載乙○○，於97年11月12日中午12時
    20分許，攜帶乙○○所自製之鐵片工具組（一端繫有繩索，
    鐵片上黏貼捕蠅紙），至臺南縣學甲鎮○○路242之1號「清
    保宮」，趁廟內無人之際，由甲○○在外把風，乙○○攜帶
    上揭鐵片工具組進入上揭廟內，以將黏貼有捕蠅紙之鐵片垂
    入「賽錢箱」內黏住紙鈔後拉動繩索取出之方式，竊取丙○○管理持有之新臺幣（下同）700元。嗣經警循線於97年11
    月13日上午10時許，在嘉義市○○街與友忠路之路口處查獲
    ，並自2人所乘坐之上揭車輛內，扣得自製黏貼捕蠅紙之鐵
    片工具組（含繩索）5個，始悉上情。
二、案經臺南縣警察局學甲分局報告臺灣臺南地方法院檢察署檢
    察官呈請臺灣高等法院臺南分院檢察署檢察長令轉嘉義地方
    法院檢察署檢察官偵查起訴。
    理  由
一、本件係經被告乙○○、甲○○於準備程序當庭表示認罪，而
    經本院裁定以簡式審判程序加以審理，則依據刑事訴訟法第
    273條之2、同法第159條第2項之規定，不適用傳聞法則有關
    限制證據能力之相關規定，合先敘明。
二、上開犯罪事實迭據被告乙○○及甲○○於警詢、偵訊及本院
    審理時坦承不諱，經核與證人即「清保宮」管理員丙○○警
    詢及偵查中證述之情節相符，復有搜索扣押筆錄、扣押物品
    目錄表、車籍查詢基本資料詳細畫面、汽車租賃約定書各1
    份及「清保宮」監視錄影機所翻拍之照片4張、公路監視錄
    影翻拍照片4張、查獲照片17張附卷可證，且有扣案之自製
    黏附捕蠅紙之鐵片工具（含繩索）5個，足證被告之自白與
    事實相符。是本件事證已臻明確，被告2人犯行洵堪認定，
    應依法論科。
三、核被告2人所為，均係犯刑法第320條第1項之竊盜既遂罪。
    被告2人間就上開竊盜行為有犯意聯絡與行為分擔，為共同
    正犯。又被告2人有犯罪事實欄所示科刑及縮刑期滿執行完
    畢之情形，有渠等2人臺灣高等法院被告前案紀錄表各1份在
    卷可稽，被告2人受有期徒刑之執行完畢後5年內故意再犯本
    件有期徒刑以上之刑之罪，均為累犯，各應依刑法第47條第
    1項規定，加重其刑。爰審酌：（1）被告2人正值青壯，竟
    不思勞動獲取報酬，因缺錢花用即以前揭自製之之鐵片工具
    組竊取被害人「賽錢箱」內之錢財之動機、手段；（2）被
    告所竊取之財物數額，及被害人所生之損害；（3）被告乙○○前有毒品、詐欺之前案紀錄，被告甲○○前有竊盜、毒
    品、偽造文書、違反動產擔保交易法等犯罪前案紀錄，素行
    不佳；（4）犯後坦承犯行，態度尚稱良好；（5）雖未與被
    害人達成和解，然當庭向被害人丙○○道歉，獲丙○○諒解
    （見本院卷第46頁），及乙○○高職畢業、甲○○國中肄業
    之教育程度等一切情狀，分別量處如主文所示之刑，並均諭
    知易科罰金之折算標準。扣案自製黏附捕蠅紙之鐵片工具（
    含繩索）5個，係屬被告乙○○所有，且供被告2人犯罪所用
    ，爰依刑法第38條第1項第2款前段之規定，宣告沒收。至剪
    刀1把、棉紗線1捲、鐵片1個、黏附捕蠅紙之鐵片1個等物品
    ，係用以製作前揭鐵片工具組，而非用以供犯本案竊盜罪之
    用，與本案無直接關係，自不予宣告沒收。
據上論斷，應依刑事訴訟法第273條之1第1項、第299條第1項前
段，刑法第28條、第320條第1項、第47條第1項、第41條第1項前
段、第38條第1項第2款，刑法施行法第1條之1第1項、第2項前段
，判決如主文。
本案經檢察官王輝興到庭執行職務。
中    華    民    國    98    年     4    月    29    日
                  刑事第五庭    法  官  啟夫
以上正本證明與原本無異。
如不服本判決應於收受判決後10日內向本院提出上訴書狀，並應
敘述具體理由；其未敘述上訴理由者，應於上訴期間屆滿後20日
內向本院補提理由書（均須按他造當事人之人數附繕本）「切勿
逕送上級法院」。告訴人或被害人如對於本判決不服者，應具備
理由請求檢察官上訴，其上訴期間之計算係以檢察官收受判決正
本之日期為準。
中    華    民    國    98    年     4    月    29    日
                                書記官  侯麗茹
附錄論罪法條全文：
刑法第320條第1項
意圖為自己或第三人不法之所有，而竊取他人之動產者，為竊盜
罪，處5年以下有期徒刑、拘役或5百元以下罰金。


司法院資訊處製作；財團法人民間司法改革基金會備份。
